臺灣臺南地方法院刑事判決　　　　　　　 94年度易字第410號
公　訴　人　臺灣臺南地方法院檢察署檢察官
被　　　告　乙○○
　　　　　　　　　　（現於臺灣臺南監獄臺南分監受刑中）
上列被告因違反毒品危害防制條例案件，經檢察官提起公訴（九
十四年度毒偵字第四七七、一０二七號）及同署移送併案審理（
九十四年度毒偵字第一三一四、一三八０號），被告於本院準備
程序進行中，先就被訴事實為有罪之陳述，經本院合議庭裁定由
受命法官獨任進行簡式審判程序，判決如下：
    主  文
乙○○連續施用第二級毒品，累犯，處有期徒刑拾月。扣案之殘
留有海洛因成分之殘渣袋壹只、安非他命伍包（合計毛重壹拾肆
點肆公克），均沒收銷燬之。
    事  實
一、乙○○前於民國八十七年間因竊盜、詐欺案件，經臺灣高等
    法院臺南分院於八十七年十二月九日以八十七年度上易字第
    二二五二號判決，判處有期徒刑一年四月、六月，應執行有
    期徒刑一年八月確定，又因妨害公務，經本院於八十八年六
    月十四日以八十八年度易字第一０五八號判決，判處有期徒
    刑六月，如易科罰金以三百元折算一日確定，復於八十八年
    間因竊盜案件，經本院於八十八年六月二十八日以八十八年
    度易字第一０三三號判決，判處有期徒刑一年二月確定，嗣
    經本院以八十八年度聲字第一三六六號裁定，定應執行有期
    徒刑一年六月確定，再因違反毒品危害防制條例案件，經臺
    灣高雄地方法院於八十八年十一月三日以八十八年度易字第
    三四一九號判決，判處有期徒刑四月，如易科罰金以三百元
    折算一日確定，上開罪刑經接續執行後，甫於九十一年十月
    二十五日縮短刑期假釋出監，並於九十二年三月十一日縮刑
    假釋期滿，以已執行論。又其於八十七年間，因違反毒品危
    害防制條例案件，經臺灣高雄地方法院以八十七年度毒聲字
    第四五六九號裁定送觀察、勒戒後，認有繼續施用毒品傾向
    ，復經同院以八十八年度毒聲字第三五八八號裁定令入戒治
    處所施以強制戒治，並於八十九年五月二十五日強制戒治執
    行完畢。詎其猶未戒除施用毒品之習性，於上述強制戒治執
    行完畢釋放後五年內，明知安非他命係毒品危害防制條例所
    明定之第二級毒品，不得持有及施用，竟基於施用第二級安
    非他命之概括犯意，自九十三年五月十九日之後某日起至九
    十四年四月二日二十時許止，連續在臺南市○區○○路租屋
    處、台南市安平區○○○○街一號「允頌汽車旅館」等處，
    以將安非他命置於玻璃管內點火燃燒成煙霧狀吸食之方式，
    連續施用第二級毒品安非他命多次。嗣經警於九十四年二月
    三日十三時五十分許，在臺南市○○區○○路二段五三五巷
    五弄一號，因乙○○另涉犯竊盜案件而當場查獲，並於其所
    租用之車號６Ｗ－３１９５號自小客車內，扣得第二級毒品
    安非他命三包（毛重七點九四公克）及不詳之人所遺留之殘
    留有海洛因成分之殘渣袋一只，且經警採集其尿液檢體送驗
    結果，呈安非他命陽性反應。又經警於九十四年四月四日以
    乙○○另涉竊盜案件借提詢問，而於同日十九時五十二分許
    ，採集其尿液檢體送驗結果，亦呈安非他命陽性反應。再經
    警於九十四年四月十二日以乙○○另涉竊盜案件借提詢問，
    查知其前於九十三年十一月十日晚間，前往台南市○區○○
    ○路三段三五七巷九五號竊取財物時，因發現警報器，唯恐
    作響，即倉皇逃逸，然不慎將其攜帶之第二級毒品安非他命
    二包（毛重六點四公克）遺留現場，並為警所查扣，而查悉
    上情。
二、案經臺南市警察局第三、四、一分局先後報請臺灣臺南地方
    法院檢察署檢察官偵查起訴及移送併案審理。
    理  由
一、本案被告乙○○所犯毒品危害防制條例第十條第二項施用第
    二級毒品罪，並非死刑、無期徒刑或最輕本刑有期徒刑三年
    以上之罪，亦非高等法院管轄第一審案件，且於準備程序進
    行中，被告先就被訴事實為有罪之陳述（見本院卷第三三頁
    ），經告知被告簡式審判程序之旨，並聽取檢察官、被告之
    意見後，本院合議庭裁定由受命法官進行簡式審判程序，是
    本案之證據調查，依刑事訴訟法第二百七十三條之二規定，
    不受同法第一百五十九條第一項、第一百六十一條之二、第
    一百六十一條之三、第一百六十三條之一及第一百六十四條
    至第一百七十條規定之限制，合先敘明。
二、上揭犯罪事實，迭據被告於警詢、偵查及本院審理時坦承不
    諱，且其先後二次為警所採集之尿液檢體，經送長榮大學毒
    物研究中心篩檢（酵素免疫分析法ＥＩＡ）及確認（氣象層
    析質普儀ＧＣ／ＭＳ）結果，均呈安非他命陽性反應，有該
    中心先後於九十四年三月二日、同年四月二十二日出具之確
    認報告二紙在卷可稽（見三分局警卷第十三頁、四分局警卷
    第七頁）。
三、按安非他命經口服投與後約百分之七十於二十四小時內自尿
    中排出，約百分之九十於九十六小時內自尿中排出，由於目
    前國內尿液中甲基安非他命之檢驗僅為鑑定其是否呈陽性反
    應尚未定其含量，且甲基安非他命成分之檢出與其投與方式
    、投與量、個人體質、採尿時間與檢測儀器之精密度等諸多
    因素有關，因此僅憑尿液中呈安非他命陽性反應，並無法確
    實推算吸食時間距採集時間之長短，惟依上述資料推斷，最
    長可能不會超過四日。業經行政院衛生署藥物食品檢驗局於
    八十一年二月八日以（八一）藥檢壹字第○○一一五六號函
    述明此旨綦詳。揆諸上開說明，被告為警查獲及經借提詢問
    期間，先後二次經警採集尿液檢體送驗，則本於上開被告為
    警採集尿液檢體送驗結果，均呈安非他命陽性反應之確認報
    告，可徵被告於上開二次採集尿液檢體，往前回溯之九十六
    小時內某時點，確有施用第二級毒品安非他命之犯行，應堪
    認定。又被告於上開時、地先後為警扣得之白色粉末共五包
    ，經以聯勤二０四廠製造之毒品檢驗盒（甲基安非他命）試
    劑檢驗結果，確係第二級毒品安非他命（毛重十四點六四公
    克），有獲案毒品表、扣押物品清單、毒品初步檢驗報告單
    四紙在卷可參（見三分局警卷第八至十頁、一分局警卷第九
    頁）。綜上，被告上開自白，核與事實相符，應值採信。
四、再被告前因違反毒品危害防制條例案件，經臺灣高雄地方法
    院以八十七年度毒聲字第四五六九號裁定送觀察、勒戒後，
    認有繼續施用毒品傾向，復經同院以八十八年度毒聲字第三
    五八八號裁定令入戒治處所施以強制戒治，並於八十九年五
    月二十五日強制戒治執行完畢，此有刑案資料查註紀錄表、
    刑案人犯在監所最新資料報表及臺灣高等法院被告前案紀錄
    表各一件在卷可參，則被告於前開強制戒治執行完畢後，五
    年內再犯本案毒品危害防制條例第十條之罪，事證明確，被
    告犯行洵堪認定，自應依法論科。
五、查安非他命依其成癮性、濫用性及對社會危害性之程度，已
    為毒品危害防制條例第二條第二項第二款列為第二級毒品。
    是核被告所為，係犯毒品危害防制條例第十條第二項之施用
    第二級毒品罪。被告施用時非法持有第二級毒品安非他命之
    低度行為，為其施用之高度行為所吸收，不另論罪。被告先
    後多次施用第二級毒品安非他命之犯行，時間緊接，方法相
    同，觸犯犯罪構成要件相同之罪名，顯係基於概括犯意反覆
    實施，為連續犯，依刑法第五十六條連續犯之規定論以一罪
    ，並依法加重其刑。又被告有如事實欄所述之前案科刑及執
    行紀錄，有卷附臺灣高等法院被告前案紀錄表可稽，其受有
    期徒刑之執行完畢，五年以內再犯有期徒刑以上之罪，為累
    犯，應依刑法累犯之規定，加重其刑，並依刑法第七十條之
    規定遞加重其刑。另被告自九十四年二月一日十六時許起至
    九十四年四月二日二十時許止，連續施用第二級毒品安非他
    命之犯罪事實，與檢察官起訴之犯罪事實部分，具有連續犯
    之關係，業如前述，自為起訴效力所及，且經檢察官移送併
    辦，依審判不可分原則，本院自得予以審究，併此敘明。爰
    審酌被告前因施用毒品經送強制戒治治療程序後，猶不思戒
    絕革除惡習，仍為本案犯行，顯然其意志力甚為薄弱，迄未
    仍戒除毒癮，惟兼衡被告施用毒品犯行，在性質上乃屬對自
    我身心健康之自戕行為，尚未嚴重破壞社會秩序、侵害他人
    權益，及犯後坦承犯行，態度尚屬良好等一切情狀，量處如
    主文所示之刑。另扣案之殘渣袋一只，經本院依職權送行政
    院衛生署管制藥品管理局檢驗結果，認該殘渣袋內所含少許
    白色粉末殘渣含有海洛因成分，有該局九十四年六月二十七
    日管檢字第０九四０００六七一０號檢驗成績書一紙附卷可
    稽（見本院卷第四八頁），因其內殘留之海洛因成分量微，
    無法析離單獨秤重，應視為毒品之一部分，及扣案之安非他
    命五包（合計毛重十四點三四公克），分別為毒品危害防制
    條例第二條第二項第一、二款之第一、二級毒品，係屬查獲
    之毒品，不問屬於犯人與否，均應依毒品危害防制條例第十
    八條第一項前段規定宣告沒收銷燬之。
據上論斷，應依刑事訴訟法第二百七十三條之一第一項、二百九
十九條第一項前段，毒品危害防制條例第十條第二項、第十八條
第一項前段，刑法第十一條前段、第五十六條、第四十七條，判
決如主文。
本案經檢察官甲○○到庭執行職務。
中　　華　　民　　國　　94　　年　　10　　月　　6 　　日
　　　　　　　　　刑事第五庭    法　官　張銘晃
以上正本證明與原本無異
如不服本判決應於送達後10日內向本院提出上訴狀
　　　　　　　　　              書記官　陳怡吟
中　　華　　民　　國　　94　　年　　10　　月　　6 　　日
附錄本案論罪科刑法條全文
毒品危害防制條例第10條
施用第一級毒品者，處 6 月以上 5 年以下有期徒刑。
施用第二級毒品者，處 3 年以下有期徒刑。
